【裁判字號】    91,訴,3596
【裁判日期】    920227
【裁判案由】    違反稅捐稽徵法
【裁判全文】
臺灣高雄地方法院刑事判決                        九十一年度訴字第三五九六號
    公  訴  人  臺灣高雄地方法院檢察署檢察官
    被      告  乙○○
    選任辯護人  黃如流律師
                李文禎律師
右列被告因違反稅捐稽徵法案件，經檢察官提起公訴（九十一年度偵緝字第一六一七
號、九十一年度偵字第二四０三九號），本院判決如左：
    主  文
乙○○無罪。
    理  由
一、公訴意旨略以：乙○○係址設高雄縣鳥松鄉○○村○○路文北巷一廣廣告有限公
    司之負責人，乃係依法應納稅之義務人。明知甲○○、丙○○二人並未在該公司
    工作或領取任何紅利、股金，竟虛列甲○○、丙○○於八十七年度各領取新臺幣
    （下同）一百五十六萬三千零四十三元之股金之營利所得，以詐術向財政部高雄
    縣國稅局提出申報，使之營業成本增加，營利所得減少，以此方法逃漏營利事業
    所得稅，足以生損害於甲○○、丙○○及稅捐稽徵機關對於稅捐稽徵之正確性。
二、按犯罪事實應依證據認定之，無證據不得推定其犯罪事實；又不能證明被告犯罪
    ，應諭知無罪之判決，刑事訴訟法第一百五十四條、第三百零一條第一項定有明
    文。又認定不利於被告之事實，須依積極證據，苟積極證據不足為不利於被告事
    實之認定，即應為有利於被告之認定，更不必有何有利之證據，最高法院著有三
    十年上字第八一六號判例可參。
三、公訴人認被告涉有違反稅捐稽徵法第四十一條之犯行，無非以右揭事實，業據被
    告乙○○坦承不諱，核與告訴人甲○○、丙○○指述之情節相符，並有所得稅核
    定通知書二紙在卷可憑等情，為其論據。訊據被告乙○○堅決否認有何違反稅捐
    稽徵法之犯行，辯稱：伊並未分配紅利、股金予甲○○、丙○○，係國稅局強制
    分給他們等語。
四、按稅捐稽徵法第四十一條規定納稅義務人以詐術或其他不正當方法逃漏稅捐，係
    處罰積極之作為犯，對於消極之不作為犯，並不在該條處罰之列；稅捐稽征法第
    四十一條之犯罪，係屬作為犯，而非不作為犯，即以詐術或其他不正當方法之積
    極作為，以逃漏稅捐為本罪成立要件，此有最高法院六十九年台上字第三四七一
    號、七十六年台上字第六六三０號判決可資參照。經查，被告乙○○對於伊係高
    雄縣鳥松鄉○○村○○路文北巷五十六號一廣廣告有限公司之負責人，告訴人甲○○、丙○○係該公司登記名義上之股東，並未在該公司任職，故亦未曾分配紅
    利、股金予告訴人二人等事實，固不否認。然本件財政部高雄市國稅局小港稽徵
    所雖於納稅人即告訴人甲○○、丙○○之八十七年綜合所得稅中，各核定有一百
    五十六萬三千零四十三元之一廣廣告有限公司之營利所得，然此係因告訴人二人
    任職之一廣廣告有限公司截止八十六年度累積未分配盈餘「強制歸戶」課徵股東
    八十七年度營利所得，而該所得業經高雄市國稅局小港稽徵所依據高雄市國稅局
    九十一年度第一０八二次復查委員會審議附帶決議辦理註銷在案，並於九十一年
    十一月十三日財高國稅港審字第０九一０００七一八八號函知財政部臺灣省南區
    國稅局高雄縣分局辦理註銷等情，業據財政部高雄市國稅局小港稽徵所九十二年
    一月二十一日財高國稅港營所第０九二００００七０九號函述綦詳，並有財政部
    高雄市國稅局綜合所得稅復查決定書一份附卷可稽，是本件告訴人二人分別經稅
    捐機關所列舉八十七年度綜合所得稅中之一廣廣告有限公司之營利所得一百五十
    六萬三千零四十三元，實係稅捐機關強制歸戶之所得，要非被告自行申報，被告
    並未積極以詐術或其他不正當方法逃漏稅捐，揆諸上開判決要旨，尚難以該罪相
    繩。
五、此外，本院復查無其他積極證據足資佐證認被告有公訴人所指訴之犯行，既不能
    證明被告犯罪，自應諭知無罪之判決。
據上論斷，應依刑事訴訟法第三百零一條第一項規定，判決如主文。
本案經檢察官劉河山到庭執行職務。
中    華    民    國     九十二     年      二      月      二十七      日
                                  臺灣高雄地方法院刑事庭
                                      法  官  何悅芳
右正本證明與原本無異。
如不服本判決，應於判決送達後十日內，向本院提出上訴狀。
                                      書記官  顏宗貝
中    華    民    國     九十二     年      二      月      二十七      日


司法院資訊處製作；財團法人民間司法改革基金會備份。
